臺灣臺南地方法院臺南簡易庭民事判決
111年度南小字第178號
原      告  華南產物保險股份有限公司

法定代理人  陳文智  
訴訟代理人  蘇嘉維  
            余政昌  
被      告  張惠娟  
            曾沛妍  
上  一  人            
訴訟代理人  林佳毅  

上列當事人間請求侵權行為損害賠償（交通）事件，經本院臺南
簡易庭於民國111年3月1日言詞辯論終結，判決如下：
    主      文
原告之訴駁回。
訴訟費用新臺幣1,000元由原告負擔。 　　
    事實及理由
一、本件原告起訴主張：
  ㈠被告張惠娟於民國109年9月4日18時20分許騎乘車牌號碼000-
    0000普通重型機車，行經臺南市東區東寧路與東光路一段路
    口時，因未保持行車安全間隔，致撞擊由被告曾沛妍所騎乘
    、未保持行車安全間隔之車牌號碼000-0000普通重型機車後
    ，波及由原告所承保之被保險人翁雅靜所駕駛之車牌號碼00
    0-0000自小客車，並造成該車損害，業經臺南市政府警察局
    第一分局交通分隊受理在案。
  ㈡系爭車牌號碼000-0000自小客車車輛受損部分經送富鼎汽車
    股份有限公司估修並修復後，原告已依保險契約責任賠付被
    保險人修復費用共計新臺幣（下同）69,290元（其中零件費
    用39,808元、烤漆17,606元、工資11,876元）完畢，而系爭
    損害乃肇因於被告之不法過失侵權行為所致，故被告依法應
    連帶賠償因此所生之損害，爰依民法第184條第1項前段、第
    191條之2前段及保險法第53條第1項之現定，代位被保險人
    向被告追償修理費用69,290元。
  ㈢又縱臺南市車輛行車事故鑑定委員會就系爭車禍事故無法為
    鑑定，然依據警方之初步分析研判資料所載，被告均有未保
    持行車安全間隔之過失責任，因此肇事責任部分請依卷證資
    料逕為判決。另原告對系爭車牌號碼000-0000自小客車修復
    之零件部分依法需計算折舊部分無意見。　　
  ㈣並聲明：被告應連帶給付原告69,290元，及自起訴狀繕本送
    達之翌日起至清償日止，按年利率百分之5計算之利息。
二、被告之答辯：
　㈠被告張惠娟部分：被告係遭被告曾沛妍騎乘之機車自後方追
    撞，且臺灣臺南地方檢察署檢察官亦認定被告就系爭車禍事
    故並無故意或過失，並以110年度調偵字第1494號為不起訴
    處分，是被告無庸負侵權行為損害賠償責任。並聲明：原告
    之訴駁回。
  ㈡被告曾沛妍部分：
　  ⒈依臺南市政府警察局道路交通事故初步分析研判表、臺南
      市車輛行車事故鑑定委員會鑑定結果顯示，系爭車禍事故
      無法證明被告有任何肇事責任，是原告主張被告應負侵權
      行為損害賠償無所依據。
  　⒉又縱原告就系爭車禍事故有損害賠償請求權，然系爭車牌
      號碼000-0000自小客車係以新品更換維修，故原告請求之
      賠償金額應扣除所受之利益，即被告主張零件部分應扣除
      折舊，並按定率遞減法，每年千分之369計算，得出零件
      折舊後剩餘價值額後，再計算被告應負擔肇事責任比率所
      得金額，逾此金額，被告爭執之。
　　⒊被告與被告張惠娟在系爭車禍事故中並無民法第185條第1
      項前段共同侵權負連帶賠償之適用，是原告主張被告兩人
      應負連帶損害賠償責任為無理由。
　  ⒋並聲明：
　　  ⑴原告之訴駁回。
　　  ⑵如受不利之判決，被告願供擔保，請准宣告免為假執行
        。
三、本院之判斷：
  ㈠經查，被告張惠娟於109年9月4日18時20分許騎乘車牌號碼00
    0-0000普通重型機車沿臺南市東區東寧路由西往東方向行駛
    ，行經臺南市東區東寧路與東光路一段路口時，與同向由被
    告曾沛妍所騎乘之車牌號碼000-0000普通重型機車發生碰撞
    ，被告曾沛妍所騎乘之車牌號碼000-0000普通重型機車再與
    原告所承保之被保險人翁雅靜所駕駛之車牌號碼000-0000自
    小客車發生碰撞，致系爭車牌號碼000-0000自小客車受損等
    情，業經本院依職權向臺南市政府警察局第一分局調取系爭
    車禍之相關資料核閱無訛，復為兩造所不爭執，堪認為真實
    。
  ㈡被告就系爭車禍之發生有無過失責任：原告主張系爭車禍係
    因被告未保持行車安全間隔所造成，然為被告所否認，是本
    件首應審酌者為系爭車禍之發生，被告是否有過失？
　　⒈按依民法第184條第1項前段規定，侵權行為之成立，須行
      為人因故意過失不法侵害他人權利，亦即行為人須具備歸
      責性、違法性，並不法行為與損害間有因果關係，始能成
      立，且主張侵權行為損害賠償請求權之人，對於侵權行為
      之成立要件應負舉證責任。本件原告主張被告就系爭事故
      之發生有過失之責任，惟為被告所否認，則揆諸前開說明
      ，自應由原告就被告有侵權行為之事實負舉證之責。
　　⒉原告雖主張被告有未保持行車安全間隔之情事，並以道路
      交通事故調查報告表㈡㉞初步分析研判載被告「涉嫌駕車未
      保持行車安全間隔距離」為據，惟該分析研判表僅係警方
      初判之參考，且該分析研判表亦未記載究係何車與何車未
      保持行車安全間隔距離，又係依何資料研判，自難率憑為
      被告有過失不法行為之證明；再觀諸臺南市政府警察局第
      一分局檢送之系爭車禍相關資料，亦無相關跡證顯示被告
      有未保持行車安全間隔之情事，而原告亦未能舉證以實其
      說，是原告此部分之主張尚難憑採。
　　⒊況系爭車禍經臺南市車輛行車事故鑑定委員會鑑定結果，
      認肇事經過被告兩人各執一詞，現場跡證不足，案情尚待
      釐清，無法遽予鑑定等情，有臺南市車輛行車事故鑑定委
      員會110年4月9日南市交鑑字第1100455673號函附臺南地
      檢察署109年度偵字第21100號卷可參。是以，依原告所提
      出之現有證據，尚不足以認定被告兩人是否有未保持行車
      安全間隔距離之過失，自難僅憑原告之主張即遽認被告應
      負侵權行為損害賠償責任。
四、綜上所述，原告既未能舉證證明系爭車輛之損害係被告之不
    法侵害行為所致，則其依保險法代位權及民法第184條第1項
    前段及第185條第1項規定，請求被告張惠娟、曾沛妍連帶給
    付69,290元，及自起訴狀繕本送達翌日起至清償日止，按年
    息百分之5計算之利息，均為無理由，應予駁回。
五、因本案事證已臻明確，兩造其餘主張陳述及所提之證據，均
    毋庸再予審酌，附此敘明。
六、按訴訟費用，由敗訴之當事人負擔。又小額訴訟程序，法院
    為訴訟費用之裁判時，應確定其訴訟費用額。民事訴訟法第
    78條、第436條之19分別定有明文。本件訴訟費用經核為1,0
    00元，爰依前揭規定，確定如主文第2項所示。
七、據上論結，原告之訴為無理由，依民事訴訟法第436條之23
    、第436條第2項、第78條、第436條之19第1項，判決如主文
    。
中　　華　　民　　國　　111 　年　　3 　　月　　15　　日
                    臺灣臺南地方法院臺南簡易庭
                          法  官  洪碧雀
以上正本證明與原本無異。
如不服本判決，應於送達後廿日內，向本院提出上訴狀並表明上
訴理由（須附繕本）。
對於小額程序之第一審判決之上訴，非以其違背法令之理由，不
得為之。且上訴狀內應記載表明原判決所違背之法令及其具體
內容。依訴訟資料可認為原判決有違背法令之具體事實者。
如委任律師提起上訴者，應一併繳納上訴審裁判費。
中　　華　　民　　國　　111 　年　　3 　　月　　15　　日
                          書記官  林政良